臺灣臺中地方法院刑事判決　　　　　　　　　　　　　九十年度易字第三五四四號
　　公　訴　人　臺灣臺中地方法院檢察署檢察官
　　被　　　告　甲○○
右列被告因贓物案件，經檢察官提起公訴（九十年度偵字第一八０九０號），本院判
決如左：
    主  文
甲○○故買贓物，處有期徒刑肆月，如易科罰金，以佰元折算壹日。鑰匙壹支沒收
之。
    事  實
一、甲○○明知姓名、年籍不詳綽號「阿忠」之成年男子，所持有車牌號碼ＴＡＴ─
    八二一號輕型機車一部（該車為林采姝所有，供其弟林柏村使用，於民國九十年
    九月十六日晚上七時許，在台中市○區○○里○○路四五一號騎樓下被竊）係屬
    來路不明之贓物，竟基於故買贓物之犯意，於九十年九月二十五日下午二時許，
    在台中市○○路中山公園內，以新台幣（下同）五百元之代價予以購買，供已騎
    乘使用。嗣於九十年十月二日晚上十一時四十分，甲○○騎乘該車牌號碼ＴＡＴ
    ─八二一號機車行經台中市○○路與雙十路口時，為警當場查獲，並扣得上揭機
    車一部（業經發還林柏村）及隨同該機車一併購入已屬甲○○所有之非原廠鑰匙
    一支。
二、案經台中市警察局第一分局移送臺灣臺中地方法院檢察署檢察官偵查起訴。
    理  由
一、訊據被告甲○○固對有於右揭時地交付該姓名、年籍不詳綽號「阿忠」之成年男
    子五百元，及由該男子交付本案機車之事實坦承不諱，惟否認有何贓物罪犯行，
    辯稱：係該綽號「阿忠」之男子，向伊表示沒錢坐車回台北，用本案之機車向伊
    借五百元，並約定在中山公園門前還錢，屆時伊再把機車交還綽號「阿忠」之人
    ，伊不知該機車為贓車等語。經查：車牌號碼ＴＡＴ─八二一號機車為林采姝所
    有，平日由其弟林柏村使用，於九十年九月十六日晚上七時許，在台中市○區○
    ○里○○路四五一號騎樓下被竊等事實，業據被害人林柏村指述明確，並有贓物
    認領保管收據及車輛竊盜、車牌失竊資料個別查詢報表─查詢車輛認可資料各一
    件及機車照片一幀附卷可稽，足認該機車確係贓物無訛。又被告自承與該綽號「
    阿忠」之人並不認識，僅知其約為五十多歲之成年男子，且未留任何可供聯絡之
    住居所或電話等資料，而有關機車之返還方式又僅泛稱約在台中市中山公園，其
    後於取得該機車復供已騎用，直至為警查獲止，顯見並無返還之意，而係購入供
    已使用者，被告所辯取得該機車係綽號「阿忠」之人以機車抵押向其借五百元之
    詞顯不可採信。又一般人購買車輛均會檢視行車執照或其他車籍資料，以免購入
    來路不明之贓物，而被告向綽號「阿忠」之人購入本案之機車時，並未索取任何
    可資證明機車所有權之證明文件如行車執照等資料；又被告騎乘該機車所使用之
    鑰匙並非原廠鑰匙，有扣案之鑰匙一支可證；另參以被告取得該機車之處所在台
    中市○○路中山公園內，亦非一般機車買賣之正當交易場所，衡之常情，被告應
    知該車輛係來路不明之贓物，而被告於此情形下仍予買受，所辯不知該機車為贓
    物等語，亦不足採信。此外，復有台中市警察局第一分局扣押物品目錄表一件附
    卷可稽，本案事證明確，被告犯行洵堪認定，應依法論科。
二、核被告所為，係犯刑法三百四十九條第二項故買贓物罪。爰審酌被告犯罪之動機
    、目的、手段，曾因竊盜罪為本院判處罰金三千元之素行，有臺灣臺中地方法院
    檢察署刑案資料查註紀錄表及臺灣高等法院被告全國前案紀錄表各一件在卷可稽
    ，及故買贓物對被害人追償更加造成困難、所購機車之價值約七、八千元之犯罪
    所生損害，並否認犯罪之犯後態度等一切情狀，量處如主文所示之刑，並諭知易
    科罰金之折算標準，以示懲儆。末查，扣案鑰匙一支為被告因本案故買贓物犯罪
    所得之物，應依刑法第三十八條第一項第三款宣告沒收。
據上論斷，應依刑事訴訟法第二百九十九條第一項前段，刑法第三百四十九條第二項
、第三十八條第一項第三款、第四十一條第一項前段，罰金罰鍰提高標準條例第一條
前段、第二條，判決如主文。
中      華      民      國      九十一      年      二      月    五    日
                                    臺灣臺中地方法院刑事第一庭
                                        法  官  林  源  森
右正本證明與原本無異
如不服本判決，應於收受本判決後十日內向本院提出上訴書狀，其未敘述上訴理由者
，並得於提起上訴後十日內向本院補提理由書狀（均須按他造當事人之人數附繕本）
「切勿逕送上級法院」
                                        書記官
中      華      民      國      九十一      年      二      月    六    日
附錄本案論罪科刑法條全文：
刑法第三百四十九條
收受贓物者，處三年以下有期徒刑、拘役或五百元以下罰金。
搬運、寄藏、故買贓物或為牙保者，處五年以下有期徒刑、拘役或科或併科一千元以
下罰金。
因贓物變得之財物，以贓物論。
